最高法院民事裁定　　　　　　　　　 111年度台上字第1736號
上　訴　人　郭芳芳
訴訟代理人　蔡文燦律師
被 上訴 人　財政部國有財產署

法定代理人　曾國基
上列當事人間請求確認土地所有權存在等事件，上訴人對於中華
民國111年2月8日臺灣高等法院第二審判決（110年度上字第1029
號），提起上訴，本院裁定如下：
    主  文
上訴駁回。
第三審訴訟費用由上訴人負擔。
    理  由
按上訴第三審法院，非以原判決違背法令為理由，不得為之。又
提起上訴，上訴狀內應記載上訴理由，表明原判決所違背之法令
及其具體內容，暨依訴訟資料合於該違背法令之具體事實，其依
民事訴訟法第469條之1規定提起上訴者，並應具體敘述為從事法
之續造、確保裁判之一致性或其他所涉及之法律見解具有原則上
重要性之理由。同法第467條、第470條第2 項定有明文。而依同
法第468 條規定，判決不適用法規或適用不當者，為違背法令；
依同法第469 條規定，判決有該條所列各款情形之一者，為當然
違背法令。是當事人提起上訴，如以同法第 469條所列各款情形
為理由時，其上訴狀或理由書應表明該判決有合於各該條款規定
情形之具體內容，及係依何訴訟資料合於該違背法令之具體事實
。如依同法第468 條規定，以原判決有不適用法規或適用法規不
當為理由時，其上訴狀或理由書應表明該判決所違背之法令條項
，有關解釋字號，或成文法以外之習慣或法理等及其具體內容，
暨係依何訴訟資料合於該違背法令之具體事實，並具體敘述為從
事法之續造、確保裁判之一致性或其他所涉及之法律見解具有原
則上重要性之理由。上訴狀或理由書如未依上述方法表明，或其
所表明者與上開法條規定不合時，即難認為已合法表明上訴理由
，其上訴自非合法。本件上訴人對於原判決提起上訴，雖以該判
決違背法令為由，惟核其上訴理由狀所載內容，係就原審取捨證
據、認定事實及解釋意思表示之職權行使所論斷：臺北市○○區
○○段0○段0000000地號土地（下稱系爭土地）於民國71年9月
10日辦理地籍圖重測前，原為同區○○○段○○○小段000-2、0
00-3地號土地，59年5月13日以「接管」為原因，登記為中華民
國所有，並以被上訴人為管理機關。上訴人不能證明其被繼承人
郭陳白雪為前開000-2、000-3地號土地之所有權人，則其主張因
繼承而為系爭土地公同共有人之一，據之請求被上訴人塗銷系爭
土地所有權登記，自非有據等情，指摘其為不當，並就原審已論
斷者，泛言未論斷或論斷違法，而非表明該判決所違背之法令及
其具體內容，暨依訴訟資料合於該違背法令之具體事實，並具體
敘述為從事法之續造、確保裁判之一致性或其他所涉及之法律見
解具有原則上重要性之理由，難認其已合法表明上訴理由。依首
揭說明，應認其上訴為不合法。末查原審已合法認定上訴人非系
爭土地公同共有人之一，爰為上訴人敗訴之判決，並不違背法令
，其餘核屬贅論，無論當否，均與裁判結果不生影響，附此敘明
。
據上論結，本件上訴為不合法。依民事訴訟法第481條、第444條
第 1項、第95條、第78條，裁定如主文。
中    華    民    國   111    年    7     月    20    日
                      最高法院民事第四庭
                          審判長法官  鄭  雅  萍  
                                法官  王  金  龍  
                                法官  蕭  胤  瑮  
                                法官  許  秀  芬  
                                法官  王  本  源  
本件正本證明與原本無異
                                      書  記  官
中    華    民    國   111    年    7     月    27    日